【裁判字號】    95,聲再,315
【裁判日期】    951002
【裁判案由】    殺人等
【裁判全文】
臺灣高等法院刑事裁定                 95年度聲再字第315號
再審聲請人
即受判決人     乙○○
               丙○○
               甲○○
上列聲請人等因殺人等案件，對於最高法院95年台上字第4577號
，中華民國95年8 月17日第三審確定判決（台灣士林地方法院87
年度重訴字第6號，本院94年度上更(二)字第197號），聲請再審，
本院裁定如下：
    主  文
再審之聲請駁回。
    理  由
一、聲請意旨略以：(一)原判決認定事實所憑之錄影帶並未錄到被
    害人王漢清被刺之情形，且被害人王漢清所受致命傷係左腎
    長達1.6 公分之創傷，而再審聲請人乙○○僅係以「刀鞘」
    追打被害人王漢清，又錄影帶復未錄到再審聲請人甲○○持
    拆信刀猛刺王漢清，是原判決認定事實有所違誤；(二)案發當
    時情況緊急，被告等何來共同謀議殺人？又何來殺人之意思
    聯絡？原判決顯有未盡調查之違誤；(三)又本案被害人王漢清
    係遭拆信刀或小武士刀所殺，原判決對此亦未鑑定釐清，顯
    有未盡調查之能事；(四)證人陳怡華、鄧森夫、游景麟於原審
    作證時語焉不詳，前開證人等今願再出庭具結證明事實真相
    ，因認發見確實之新證據，為此提起再審等語。
二、按刑事訴訟法第420條第1 項第6款所謂發見確實之新證據，
    係指就新證據之本體形式上觀察，顯然可認為足以動搖原確
    定判決，並能據以認定受判決人應受無罪、或免訴、或輕於
    原判決所認定之罪名，並無須經過調查者。且該證據於事實
    審法院判決前即已存在，祗因未發見，為法院及當事人所不
    知，迨判決後始行發見者而言。
三、本件聲請人所主張再審之理由，或謂並無證據或可證其等有
    持刀殺人之犯行，或爭執並無殺人之犯意聯絡而聲請再審，
    但查，聲請意旨所指事項，通篇只是仍執陳詞否認有殺人之
    犯行，就犯罪事實之有無再事爭執，或對原判決所憑以論罪
    科刑之採證有所質疑，並未就究竟有何「發見確實之新證據
    」有所說明，亦未提出係何項判決前即已存在而未發見之新
    證據，則其雖主張依據刑事訴訟法第420 條第1項第6款發見
    確實之新證據，實與未提出新證據無異。再者，聲請意旨所
    指證人，業經原審調查詳盡，係屬早已存在卷內之資料，為
    當事人於事實審法院判決前所明知，並非迨判決後始行發見
    者，復經原審加以審酌取捨、認定事實而為判決，其既非為
    當事人所不知，迨判決後始行發見，又非顯然可認為足以動
    搖原確定判決，並能據以認定受判決人應受無罪、或免訴、
    或輕於原判決所認定之罪名，而無須經過調查者，均與確實
    新證據之意義不符。從而，揆諸前揭之說明，本件再審之聲
    請，即難認為有理由，應予駁回。
據上論斷，應依刑事訴訟法第434條第1項，裁定如主文。
中    華    民    國    95    年    10    月    2     日
                  刑事第十庭    審判長法  官  劉景星
                                      法  官  李春地
                                      法  官  陳志洋
以上正本證明與原本無異。
如不服本裁定，應於收受送達後五日內向本院提出抗告狀。
                                      書記官  王韻雅
中    華    民    國    95    年    10    月    3     日


司法院資訊處製作；財團法人民間司法改革基金會備份。
